臺灣花蓮地方法院小額民事判決 
111年度花小字第312號
原      告  富邦產物保險股份有限公司

法定代理人  賴榮崇

訴訟代理人  邱彥智
被      告  張澍民

訴訟代理人  賴桃香

上列當事人間請求侵權行為損害賠償(交通)事件，本院於民國11
1年8月31日言詞辯論終結，判決如下：
    主  文
一、被告應給付原告新臺幣(下同)86,540元，及自民國(下同)11
    1年4月19日起至清償日止，按年息百分之5計算之利息。
二、訴訟費用1,000元由被告負擔。
三、本判決得假執行。
    理由要領
一、原告主張被告於109年6月17日15時1分許，駕駛車號00-0000
    號自用小客車，行經花蓮縣○○鄉○○村○○路○段000號處，因變
    換車道未注意後方來車安全及未依規定使用方向燈之過失，
    致碰撞鄭珮琪所駕駛、原告承保車體險之車號000-0000號自
    用小客車(為108年10月出廠；下稱系爭車)，致系爭車受損
    ，被告應負7成之過失責任，鄭珮琪有駕車未充分注意車前
    狀態之過失應負3成過失責任。原告已依保險契約賠付該車
    必要之修復費用157,935元(工資33,975元，零件123,960元)
    ，就零件費用依定率遞減法按系爭車實際使用年數9個月、
    每年折舊千分之369計算扣除折舊後之費用為89,654元，加
    計工資費用後合計123,629元，再按被告肇事主因比例7成計
    算為86,540元，依保險法第53條第1項、民法第191條之2、
    第196條規定代位請求賠償如主文第1項所示(遲延利息自起
    訴狀繕本送達翌日即111年4月19日起算；卷91頁)。
二、被告答辯聲明請求駁回原告之訴，辯稱：我們是被撞的，我
    們絕對沒有過失，鄭小姐下車的時候態度很不好，也沒有跟
    我們道歉，我們的車直行，他從我們車子左後方撞過來，因
    為他要超車，他沒有保持安全距離，他從後面撞過來，我們
    沒有任何過失。我們當時沒有請求他賠償，想說大家平安就
    好，想不到原告要來跟我們請求賠償，我是被撞的人。被告
    在警察局的筆錄是警察自己寫的，警察根本沒有問我們。
三、本院之判斷：經本院調閱事故資料(卷51至83頁)及審酌原告
    提出之事證(道路交通事故初步分析研判表、事故當事人登
    記聯單、行車執照、駕駛執照、汽車險理賠申請書、估價單
    、照片、發票等；卷17至32頁)，堪信原告主張之事實為真
    實。
  1.系爭事故的發生，是因為被告駕車沿中央路三段外側車道南
    往北直行，欲往左切入內側車道，疏未注意應讓同向行駛於
    內側車道、由鄭珮琪駕駛之系爭車先行，並應注意安全距離
    (道路交通安全規則第98條第1項第6款規定)之過失所致，致
    系爭車受損，被告顯有過失，且與系爭車受損間有相當因果
    關係。被告辯稱是鄭珮琪要超車、被告無過失等語，與道路
    交通事故現場圖「現場處理摘要」欄所載(卷55頁)不符，且
    被告車受損位置在左前車頭、系爭車受損位置在右側車身(
    卷57、58頁、73頁照片編號6、74頁照片編號7)，顯然非被
    告所稱「他(鄭珮琪)從我們車子左後方撞過來」之情形，故
    被告辯詞並無可採。
  2.系爭車受損經支出必要之修復費用如原告主張之金額，原告
    依系爭車出廠至發生車禍日9個月期間，依定率遞減法計算
    扣除零件折舊後，再按被告過失責任比例7成請求86,540元(
    計算式：123960－[123960×0.369×9/12]＝89654；89654＋3397
    5＝123629；123629×0.7＝86540；元以下四捨五入)，核屬有
    據，原告依保險法第53條第1項規定代位請求被告給付如主
    文第1項，為有理由，應予准許，並依民事訴訟法第436條之
    20規定依職權宣告假執行，暨核定訴訟費用為第一審裁判費
    1,000元。
中　　華　　民　　國　　111 　年　　9 　　月　　16　　日
                        臺灣花蓮地方法院花蓮簡易庭
                              法  官  楊碧惠
以上正本係照原本作成。
如不服本判決，應於送達後20日內，向本院提出上訴狀，並繳納上訴審裁判費 (上訴狀須表明上訴理由並須按他造當事人之人數附繕本)，如委任律師提起上訴者，應一併繳納上訴審裁判費。對於小額程序之第一審判決之上訴，非以其違背法令之理由，不得為之。且上訴狀內應記載表明（一）原判決所違背之法令及其具體內容。（二）依訴訟資料可認為原判決有違背法令之具體事實者。 　　　　　　　　　　　　　　　　
中　　華　　民　　國　　111 　年　　9 　　月　　16　　日
                              書記官  吳琬婷